臺灣臺中地方法院民事判決 
                                    111年度豐簡字第336號
原      告  李信良  

被      告  陳龍都  

上列當事人間請求侵權行為損害賠償(交通)事件，本院於民國11
1年7月20日言詞辯論終結，判決如下：
    主      文
被告應給付原告新臺幣（下同）15萬7,010元，及自民國111年5
月1日起至清償日止，按週年利率百分之5計算之利息。
原告其餘之訴駁回。
訴訟費用，由被告負擔百分之五十五，餘由原告負擔。
本判決原告勝訴部分，得假執行。但被告如以15萬7,010元為原
告預供擔保後，得免為假執行。
    事實及理由
壹、程序部分：
一、按訴狀送達後，原告不得將原訴變更或追加他訴，但擴張或
    減縮應受判決事項之聲明者，不在此限，民事訴訟法第255
    條第1項第3款定有明文。本件原告起訴時原聲明：被告應給
    付其新臺幣（下同）28萬4,000元，及自民國111年2月1日起
    至清償日止，按週年利率百分之20計算之利息。嗣於本院11
    1年7月20日言詞辯論期日時，變更聲明為：被告應給付原告
    28萬4,000元，及自起訴狀繕本送達被告翌日起至清償日止
    ，按週年利率百分之5計算之利息（見本院卷第161頁），核
    屬減縮應受判決事項之聲明，與前開規定相符，應予准許。
二、被告經合法通知，未於言詞辯論期日到場，核無民事訴訟法
    第386條各款所列情形，應依原告之聲請，由其一造辯論而
    為判決。
貳、實體部分：　　
一、原告主張：被告於民國110年12月30日7時40分許，駕駛車號
    0000-00號車輛，行經臺中市和平區博愛里雪山路42.7K號（
    大雪山森林遊樂區內），因駕車行駛山路彎道時未僅靠右側
    ，超過中線行駛，致與原告所駕駛向訴外人上馬汽車租賃有
    限公司（下稱上馬公司）租用之車號000-0000號車輛（下稱
    系爭車輛）發生碰撞，造成系爭車輛受損，修理費用新臺幣
    （下同）19萬4,000元（工資3萬2,900元、烤漆2萬元、材料
    14萬1,100元），且修理期間上馬公司受有營業損失9萬元。
    原告已依與上馬公司間之契約，賠償上馬公司28萬4,000元
    。上馬公司已將上開債權讓與原告。爰依債權讓與及侵權行
    為之法律關係，請求被告賠付28萬4,000元等語，並聲明：
    如程序事項變更後之聲明。
二、被告未於言詞辯論期日到場，亦未提出準備書狀作何聲明或
    陳述。
三、得心證之理由：
  ㈠按因故意或過失，不法侵害他人之權利者，負損害賠償責任
    ，民法第184條第1項前段定有明文。次按汽車除行駛於單行
    道或指定行駛於左側車道外，在未劃分向線或分向限制線之
    道路，應靠右行駛。道路交通安全規則第95條第1項前段定
    有明文。經查：
　⒈原告主張被告於上開時地，因會車時未靠右行駛，逾越中線
    行駛，致擦撞原告所駕駛系爭車輛，造成系爭車輛因而受損
    乙情，業據原告提出現場圖、現場照片、估價單為證（見本
    院卷第27頁、第31至45頁、第109至115頁），並經本院依職
    權向臺中市政府警察局和平分局調閱調查紀錄表、調查報告
    表、補充資料表、車禍現場照片核閱屬實（見本院卷第59至
    95頁）。參以被告於警詢時陳稱：我由東勢沿雪山路往大雪
    山森林遊客中心方向行駛，於雪山路42.7K處與對向車輛會
    車時發生擦撞等語（見本院卷第61頁），足認被告確有會車
    時未靠右行駛之疏失。
  ⒉又系爭車輛之受損，既係來自於被告駕駛車輛之碰撞所造成
    ，與被告之過失駕駛行為自具相當因果關係。原告主張被告
    應負侵權行為損害賠償責任，應屬有據。 　
　㈡按不法毀損他人之物者，被害人得請求賠償其物因毀損所減
    少之價額，民法第196條定有明文，且依該規定請求賠償物
    被毀損所減少之價額，得以修復費用為估定標準，但以必要
    者為限，如修理材料以新品換舊品，應予折舊（最高法院77
    年度第9次民事庭會議決議(一)決議要旨參照）。本件租賃
    公司已將系爭車輛修車費用19萬4,000元及車輛修復期間之
    營業損失9萬元之債權讓與原告，有上馬公司111年7月15日
    回覆函、債權讓與證明書在卷可佐（見本院卷第151至153頁
    ）。經查：
　⒈必要修車費用：　
  ⑴系爭車輛修復費用19萬4,000元，其中零件材料部分14萬1,10
    0元，有估價單可佐（見本院卷第109至115頁）。而該零件
    材料係以新品更換舊品，零件費用自應考量折舊因素，計算
    原有舊零件之價值。依行政院所頒「固定資產耐用年數表
    」及「固定資產折舊率表」之規定，小客車之耐用年數為5
    年。又依45年7月31日所發佈之行政院台（45）財字第4180
    號函示採用定率遞減法者，每年折舊千分之369，其最後1年
    之折舊額，加歷年折舊累計額，其總和不得超過該資產成本
    原額之10分之9。
　⑵則系爭車輛於105年11月出廠，有補充資料表可佐（見本院卷
    第79頁），至本件車禍事故之日即110年12月30日，系爭車
    輛已使用逾5年。關於零件折舊部分應受到不得超過10分之9
    之限制，故以10分之9計算其折舊。依此計算，原告支出之
    必要零件修理費為1萬4,110元，再加計工資3萬2,900元、烤
    漆2萬元，合計必要修車費用6萬7,010元。
　⑶從而，原告依債權讓與、侵權行為法律關係，僅得請求被告
    賠償系爭車輛修理必要費用為6萬7,010元。逾此範圍之請求
    ，則屬無據。
　⒉營業損失：
　　原告主張訴外人上馬公司主張系爭車輛受損送修，修復期間
    31日（110年12月30日進場，111年1月29日出廠）受有營業
    損失9萬元。上馬公司已將上開營業損失債權讓與原告，業
    據原告提出系爭車輛修復期間之估價單為證（見本院卷第13
    5頁），並有上馬公司111年7月15日回覆函、債權讓與證明
    書在卷可佐（見本院卷第151至153頁）；參以被告已於相當
    時期受合法之通知，而於言詞辯論期日不到場，亦未提出任
    何準備書狀爭執，依民事訴訟法第280 條第3 項準用第1 項
    之規定，視同自認。故原告此部分請求，應屬有據。
　⒊基上，原告可得請求被告賠償金額合計為15萬7,010元（計算
    式：6萬7,010+9萬＝15萬7,010元）　
四、綜上所述，原告依債權讓與、侵權行為法律關係，請求被告
    給付其15萬7,010元，及自起訴狀繕本送達被告翌日（即111
    年5月1日，見本院卷第117頁）起至清償日止，按週年利率
    百分之5 計算之利息（民法第229條第2項、第233條第1項前
    段、第203 條可資參照），為有理由，應予准許。逾此範圍
    之請求，為無理由，應予駁回。
五、本判決原告勝訴部分，係適用簡易程序所為被告敗訴之判決
    ，依民事訴訟法第389條第1項第3 款規定，應依職權宣告假
    執行。另為衡平被告之利益，爰依同法第392條第2項規定，
    依職權宣告被告為原告預供擔保，得免為假執行。
六、訴訟費用負擔之依據：民事訴訟法第79條。
中　　華　　民　　國　　111 　年　　8 　　月　　19　　日
                      臺灣臺中地方法院豐原簡易庭
                                  法　官　高士傑
以上正本係照原本作成。
如不服本判決，應於送達後20日內，向本院提出上訴狀並表明上
訴理由，如於本判決宣示後送達前提起上訴者，應於判決送達後
20日內補提上訴理由書（須附繕本）。如委任律師提起上訴者，
應一併繳納上訴審裁判費。
中　　華　　民　　國　　111 　年　　8 　　月　　19　　日
                                  書記官　蔡伸蔚